【裁判字號】    97,簡,1239
【裁判日期】    970428
【裁判案由】    妨害名譽
【裁判全文】
臺灣臺北地方法院刑事判決              97年度簡字第1239號
聲  請  人  臺灣臺北地方法院檢察署檢察官
被      告  甲○○
上列被告因妨害名譽案件，經檢察官聲請簡易判決（96年度偵字
第24522號），本院判決如下：
    主      文
甲○○公然侮辱人，處罰金新台幣參仟元，如易服勞役，以新台
幣壹仟元折算壹日。
    事實及理由
一、本件除犯罪事實重新記載如下外，其餘犯罪之證據及應適用
    之法條均引用檢察官聲請簡易判決處刑書之記載。
二、本件犯罪事實為：
    甲○○係址設臺北縣新店市「大台北華城歐洲印象社區」管
    理委員會（下稱管委會）之公共設施委員，汪文斌、乙○○
    夫妻則為該社區之住戶。緣汪文斌、乙○○因所有位於上開
    社區內之臺北縣新店市○○○路2巷24號2樓住處漏水，遂於
    民國96年7月23日以屋頂防水及外牆、景觀窗更新為由，向
    管委會申請施工獲准，惟因有住戶向管委會反映汪文斌、乙
    ○○之施工違反社區規約擅於頂樓施作空中花園，經管委會
    發現並決議制止，管委會且於96年9月4日函知汪文斌請其停
    止施作。嗣於96年9月14日16時50分許，甲○○發現乙○○
    不顧管委會之決議仍雇用吊車進入社區內施工，二人並起口
    角爭執，詎甲○○一時憤恨難忍，基於公然侮辱之犯意，在
    臺北縣新店市○○○路與歐洲印象社區內青山公園交叉路口
    處，於不特定人得共見共聞之狀態下，公然以「無恥」、「
    不要臉」、「幹你娘」等語辱罵乙○○，足以貶損乙○○之
    名譽。
三、訊據被告固承稱於上開時地因不滿告訴人乙○○違反管委會
    之決議強行施工而以上開言語辱罵之，惟辯稱：當時只有伊
    和告訴人乙○○二人在場，沒有其他人聽到云云。惟查：被
    告於偵查中已自承：係在告訴人房子旁邊的巷道罵的等語（
    見偵卷第35頁），於本院庭訊時復稱：在社區的巷子內罵的
    ，警察在遠處的旁邊等語（見本院卷97年4月25日訊問筆錄
    ），被告在社區○巷道內辱罵告訴人乙○○，係開放空間，
    乃不特定人得共見共聞之狀態，迨無疑義，與現場當時是否
    有其他人在場見聞，並無關係，被告上開所為自符合刑法第
    309條第1項所定公然之要件，其有本案公然侮辱犯行，已堪
    認定。爰審酌被告素無前科，因一時氣憤始犯本罪，犯罪情
    節並非嚴重，併其犯罪之動機、手段、目的及犯後亦坦認犯
    行，態度尚佳等一切情狀，量處如主文所示之刑，並諭知易
    服勞役之折算標準。又檢察官聲請簡易判決處刑書雖以本案
    係因告訴人違反社區規約擅自施作空中花園而引起，致使被
    告憤恨難忍而誤觸刑章，認為其情可憫，請求本院對被告為
    緩刑宣告；惟告訴人乙○○於本院庭訊時到庭稱：被告犯後
    均未致歉，堅持對被告訴追，不同意對被告宣告緩刑等語明
    確，故本院斟酌全案情節及告訴人之感受，而不諭知緩刑宣
    告，附此說明。
四、依刑事訴訟法第449條第1項、第450條第1項，刑法第309條
    第1項、第42條第3項，以簡易判決處刑如主文。
如不服本件判決，得自收受送達之日起10日內，向本院提起上訴
。
中    華    民    國    97    年    4     月    28    日
                  刑事第七庭    法  官  孫惠琳
上正本證明與原本無異。
                                書記官  張汝琪
中    華    民    國    97    年    4     月    28    日


司法院資訊處製作；財團法人民間司法改革基金會備份。
